臺灣臺中地方法院刑事判決　　　　　　100年度簡上字第255號
上　訴　人
即　被　告　陳惠芬
上列上訴人即被告因詐欺案件，不服臺灣臺中地方法院臺中簡易
庭100年度中簡字第1238號中華民國100年5月18日第一審簡易判
決（聲請簡易判決處刑案號：臺灣臺中地方法院檢察署100年度
偵字第4981號），提起上訴，本院判決如下：
    主    文
上訴駁回。
陳惠芬緩刑貳年。
    犯罪事實
一、緣陳惠芬自小廣告得知有人欲租用他人金融機構存款帳戶之
    訊息，其雖明知金融機構存款帳戶係個人理財之重要工具，
    攸關個人財產、信用之表徵，並可預見一旦交予他人使用，
    即有供作財產犯罪用途之可能，且一般人取得他人存摺及金
    融卡之目的在於取得贓款及掩飾犯行不易遭人追查，竟因家
    庭經濟困窘，為支付家庭搬遷租屋費用及其女在外求學之費
    用，而萌出租其所有之金融機構帳戶存摺及金融卡以牟利之
    思，雖對於提供其所申辦之金融機構帳戶必然為他人從事不
    法犯罪使用等情節雖無確信，但仍基於縱若該金融機構帳戶
    被他人或嗣後取得帳戶資料之其他不詳之人利用作為詐欺取
    財之工具亦不違背其本意之幫助犯意，於民國（下同）99
    年12月22日下午4、5時左右，在臺中市○區○○街附近，將
    其所申設之中國信託商業銀行文心分行帳號000000000000號
    帳戶之存摺、金融卡及密碼，交付予其依租借帳戶廣告所聯
    繫之真實姓名年籍均不詳、自稱「賴先生」之成年男子使用
    ，而以上開方式容任該「賴先生」或其所屬詐騙集團之成員
    利用其存摺、金融卡及密碼等物，遂行詐欺取財之犯行。嗣
    該「賴先生」或其所屬詐騙集團之成員，旋基於意圖為自己
    不法所有之犯意，於99年12月22日晚上9時13分許起，先後
    佯為奇摩賣家、郵局人員，撥打電話予高棋，謊稱其先前
    之購物訂單，因網站內部作業疏失致誤設為分期扣款，必須
    至郵局提款機操作始能取消云云，致高棋不疑有他而陷於
    錯誤，前往嘉義縣民雄鄉民雄工業區之雙福郵局依指示操作
    自動櫃員機，而於同日晚上9時58分許，匯款新臺幣（下同
    ）24,998元至陳惠芬上開金融帳戶內，旋即遭人提領一空。
    嗣高棋匯款後驚覺有異而報警處理，始循線查悉上情。
二、案經臺中市政府警察局第四分局移送臺灣臺中地方法院檢察
    署檢察官偵查起訴。
    理  由
一、本案經本院審理結果，認第一審簡易判決認事用法及量刑均
    無不當，應予維持，並引用本院第一審簡易判決記載之證據
    及理由（如附件）。
二、上訴人即被告陳惠芬上訴意旨雖以：伊知道錯了，且已賠償
    被害人損失，被害人亦願意原諒伊，希望給予自新之機會等
    語。
三、按關於刑之量定，係實體法上賦予法院得為自由裁量之事項
    ，倘其未有逾越法律所規定之範圍，或濫用其權限，即不得
    任意指摘為違法。且在同一犯罪事實與情節，如別無其他加
    重或減輕之原因，下級審量定之刑，亦無過重或失輕之不當
    情形，則上級審法院對下級審法院之職權行使，原則上應予
    尊重（參照最高法院75年度台上字第7033號、85年度台上字
    第2446號判決）。復按刑事簡易判決得無庸就刑法第57條規
    定事項所審酌之情形，加以記載說明，此觀刑事訴訟法第45
    4條規定自明，原審依簡易判決處刑，雖未就刑法第57條所
    列各款例示事由之審酌於判決中詳加記載量刑依據，但依前
    揭法條、說明，尚不得即謂原審未加以審酌前開事由而遽認
    其判決不適法，殆無疑義。再按刑法第339條第1項詐欺取財
    罪之法定本刑為5年以下有期徒刑、拘役或科或併科1千元以
    下罰金，原審以被告犯幫助詐欺犯行罪證明確，依刑法第30
    條第1項、第2項、第339條第1項、第41條第1項前段，刑法
    施行法第1條之1，予以論罪，判處被告有期徒刑4月，並諭
    知易科罰金之折算標準，核其認事用法並無違誤，量刑亦屬
    妥適，是本件被告上訴為無理由，應予駁回。
四、末查被告未曾受有期徒刑以上刑之宣告，有臺灣高等法院被
    告前案紀錄表及臺灣臺中地方法院檢察署刑案資料查註紀錄
    表各1份附卷可稽，其因一時失慮，致罹刑典，惟考量被告
    係因家庭經濟因素，為支付家庭搬遷租屋費用及其女在外求
    學之費用，始為本件犯行，其犯後已坦承一切犯行，並深表
    悔悟，且已賠償被害人高棋全部損失，有郵政國內匯款執
    據1紙在卷可考，被害人亦於本院準備程序時當庭表示若被
    告依約賠償伊損失，伊願意原諒被告等語（見本院卷第28
    頁），本院信被告經此偵審經驗及刑之宣告，應知警惕而無
    再犯之虞，其所宣告之刑以暫不執行為適當，爰依刑法第74
    條第1項第1款之規定宣告緩刑2年，以啟自新。
五、據上論斷，應依刑事訴訟法第455條之1第1項、第3項、第37
    3 條、第368條，刑法第74條第1項第1款，判決如主文。
本案經檢察官謝志遠到庭執行職務。
中    華    民    國    100    年    7    月    29    日
                  刑事第五庭      審判長法 官   王邁揚
                                        法 官   林慧欣
                                        法 官   簡璽容
以上正本證明與原本無異。
不得上訴。
                                        書記官  張雅如
中    華    民    國    100    年    7    月    29    日